臺灣臺北地方法院小額民事判決
111年度北小字第1407號
原      告  明台產物保險股份有限公司

法定代理人  長瀬耕一
訴訟代理人  郁睿清  
被      告  黃冠群  
上列當事人間請求侵權行為損害賠償事件，本院於民國111年6月
1日言詞辯論終結，判決如下：
    主    文
被告應給付原告新臺幣12,312元，及自民國111年1月5日起至清
償日止，按年息百分之5計算之利息。
原告其餘之訴駁回。
訴訟費用新臺幣1,000元，其中新臺幣530元由被告負擔，餘由原
告負擔。
本判決原告勝訴部分得假執行。被告如以新臺幣12,312元為原告
預供擔保後，得免為假執行。
　　理由要領
一、按因侵權行為涉訟者，得由行為地之法院管轄；民事訴訟法
    第15條第1項定有明文。查本件侵權行為地在臺北市中山區
    ，本院自有管轄權。又被告經合法通知，未於言詞辯論期日
    到場，核無民事訴訟法第386條所列各款情事，爰依原告之
    聲請，准由其一造辯論而為判決。
二、原告主張被告於民國109年2月21日14時48分許，駕駛車牌00
    0-0000號自小客車，行經臺北市中山區建國高架道北往南農
    安匝道處，因變換車道未注意車前狀況並保持安全距離，與
    原告承保、訴外人黃慧文駕駛之車牌000-0000號自小客車（
    下稱系爭車輛）發生碰撞而肇事。系爭車輛經送廠修復，支
    出必要修復費用新臺幣（下同）23,168元，其中零件13,925
    元、烤漆8,243元、工資1,000元，原告已依約賠付被保險人
    ，並依保險法第53條第1項取得代位求償權等情，業據原告
    提出保險單、車損照片、道路交通事故當事人登記聯單、現
    場圖、初步分析研判表、汽車險理賠申請書、賠款同意書、
    理賠計算書等件影本為證（卷第15-23、31-39頁）。被告則
    以伊於上開時、地，打方向燈切入車道之際，遭系爭車輛駕
    駛按喇叭不許被告車輛進入車道，並超車在被告車輛前方急
    煞停住，被告亦立即停車等語置辯。惟查：
(一)按汽車變換車道時，應讓直行車先行，並注意安全距離；道
    路交通安全規則第98條第1項第6款定有明文。次按因故意或
    過失，不法侵害他人之權利者，負損害賠償責任；汽車、機
    車或其他非依軌道行駛之動力車輛，在使用中加損害於他人
    者，駕駛人應賠償因此所生之損害，但於防止損害之發生，
    已盡相當之注意者，不在此限；被保險人因保險人應負保險
    責任之損失發生，而對於第三人有損失賠償請求權者，保險
    人得於給付賠償金額後，代位行使被保險人對於第三人之請
    求權；但其所請求之數額，以不逾賠償金額為限；亦為民法
    第184條第1項前段、第191條之2，保險法第53條第1項所明
    定。被告於警詢時陳稱我駕駛自小客沿國道下建國高架匝道
    第3車道行駛欲直行，因前方有車，我打方向燈欲向左變換
    車道，我左前車頭與對方不知行駛何車道之右後車尾碰撞因
    而肇事。我要變換車道時有打方向燈並看左側無車，但有聽
    到喇叭聲，我向左變換車道時便發生碰撞等語（卷第46頁）
    。訴外人黃慧文於警詢時陳稱我當時沿建國高架北往南直行
    行駛第2車道至肇事處，我車右後車尾遭同向第3車道向左變
    換第2車道之AXL-7395汽車左前車頭碰撞因而肇事等語（卷
    第47頁）。並參酌警方檢送之系爭車輛行車影像紀錄器前方
    畫面，影像全長1分鐘，最後10秒內可見系爭車輛右方有一
    台車打方向燈向左要切入原告保戶車輛之車道，可聽到喇叭
    聲，畫面就終止等情（卷第117頁），及系爭車輛受損位置
    在於右後車尾（卷第45頁），可見被告車輛變換車道未禮讓
    直行車先行，與原告承保、訴外人黃慧文駕駛之系爭車輛發
    生碰撞而肇事，被告所辯，尚非可採。被告對於防止損害之
    發生顯未盡相當之注意，就本件交通事故之發生自有過失。
    又原告已依保險契約給付系爭車輛之修復費用後，自得依上
    開法律規定代位行使對被告之損害賠償請求權。
(二)又不法毀損他人之物者，被害人得請求賠償其物因毀損所減
    少之價額，民法第196條定有明文。依民法第196條請求賠償
    物被毀損所減少之價額，得以修復費用為估定之標準，但以
    必要者為限（例如︰修理材料以新品換舊品，應予折舊）。
    查原告所有之系爭車輛因本件車禍支出修復費用23,168元，
    其中零件13,925元、烤漆8,243元、工資1,000元，有仲慶汽
    車股份有限公司出具之估價單與發票在卷（卷第25-29頁）
    。而系爭車輛於105年10月出廠，迄至109年2月21日事故發
    生時止，已出廠3年4月，有系爭車輛行車執照為憑（卷第13
    頁），按行政院所頒佈之固定資產耐用年數表及固定資產折
    舊率表規定非運輸業用之小客車之耐用年數為5年，依定率
    遞減法每年折舊369/1000，系爭車輛之修復費用其中零件部
    分，扣除附表所示折舊金額後為3,069元，加計工資等費用
    共12,312元，屬必要之修理費用，原告就此部分主張，應與
    准許。
(三)綜上，原告依侵權行為損害賠償之法律關係，請求被告給付
    12,312元，及自起訴狀繕本送達翌日即111年1月5日（卷第6
    1頁）起至清償日止，按年息5%計算之利息，為有理由，應
    予准許。逾此範圍則屬無據，應予駁回。並依職權宣告原告
    勝訴部分得假執行以及被告得供擔保免為假執行。
三、訴訟費用負擔之依據：民事訴訟法第79條。本件訴訟費用額
    ，依後附計算書確定如主文所示金額。
中　　華　　民　　國　　111 　年　　6 　　月　　15　　日
　　　　　　　　　臺灣臺北地方法院臺北簡易庭
　　　　　　　　　　　　　　　法　官　蔡玉雪
以上正本證明與原本無異。
如不服本判決，須以違背法令為理由，於判決送達後20日內向本
庭提出上訴狀（應按他造當事人之人數附繕本）；如委任律師提
起上訴者，應一併繳納上訴審裁判費。
中　　華　　民　　國　　111 　年　　6 　　月　　15　　日
　　　　　　　　　　　　　　　書記官　陳黎諭
計   算   書：
項　　　　目 金額（新臺幣） 備　　註 第一審裁判費 1,000元 原告部分勝訴，故訴訟費用其中530元由被告負擔，其餘470元由原告負擔。 合　　　　計 1,000元  
附表（零件折舊計算式，元以下四捨五入）：
第一年折舊：13,925×0.369＝5,138元；
第二年折舊：（13,925－5,138）×0.369＝3,242元；
第三年折舊：（13,925－5,138－3,242）×0.369＝2,046元；
第四年折舊：（13,925－5,138－3,242－2,046）×0.369×4/12＝
　　　　　　430元；
折舊後殘值：13,925－5,138－3,242－2,046－430＝3,069元。
附錄：
一、民事訴訟法第436條之24第2項：
　　對於小額程序之第一審裁判上訴或抗告，非以其違背法令為
    理由，不得為之。
二、民事訴訟法第436條之25：
　　上訴狀內應記載上訴理由，表明下列各款事項：
    ㈠原判決所違背之法令及其具體內容。
    ㈡依訴訟資料可認為原判決有違背法令之具體事實。